臺灣板橋地方法院刑事裁定　　　　　　　100年度聲減字第6號
聲　請　人　臺灣板橋地方法院檢察署檢察官
受　刑　人　陳炎宏
上列受刑人因證券交易法等案件，經判決確定，聲請人聲請減刑
暨定其應執行之刑（100 年度聲減字第5 號），本院裁定如下：
    主  文
陳炎宏犯如附表編號1 所示之共同行使偽造私文書罪，減為有期
徒刑壹月又壹拾伍日，與其所犯如編號2 列載已經減刑之違反證
券交易法之罪所處有期徒刑肆月又壹拾伍日，應執行有期徒刑陸
月。
    理  由
一、本件聲請意旨以：受刑人陳炎宏於如聲請書附件之減刑及定
    應執行刑案件一覽表（下簡稱附表）所示日期，犯如附表列
    載各罪，經如附表所載之法院各判處詳如附表記明之刑，均
    確定在案。茲聲請人以受刑人犯罪時間，均在中華民國（下
    同）96年4 月24日以前，其犯如附表編號1 之罪，合於減刑
    ，聲請予以減刑，而與其所犯如附表編號2 已經減刑之罪名
    部分，合併定其應執行刑等語。
二、按依中華民國九十六年罪犯減刑條例之減刑裁定，係按原判
    決之宣告刑而減之，並非重新判決，故減刑裁定並定應執行
    刑時，均應依原判決時所應適用法律及有關定應執行刑之法
    律規定定之，並不生新舊法比較適用問題（參照臺灣高等法
    院96年度第1 次庭長會議就「中華民國九十六年罪犯減刑條
    例」法律問題之決議）。次按裁判確定前犯數罪均應減刑而
    未定執行刑者，就各罪依第2 條、第4 條、第6 條至第8 條
    規定減刑後，適用刑法第51條定其應執行之刑，中華民國九
    十六年罪犯減刑條例第10條第1 項定有明文。
三、又按數罪併罰，有2 裁判以上者，依刑法第51條規定，定其
    應執行刑；又應依刑法第51條第5 款規定，定其應執行之刑
    者，由該案犯罪事實最後判決之法院之檢察官，聲請該法院
    裁定之，刑法第53條、刑事訴訟法第477 條第1 項分別定有
    明文。再按數罪併罰而合於定其應執行刑之案件，其各罪判
    決均係宣告刑，並非執行刑，縱令各案中一部分犯罪之宣告
    刑在形式上已經執行，仍應依法聲請犯罪事實最後判決之法
    院裁定定其應執行刑，然後再依所裁定之執行刑，換發指揮
    書併合執行；至前已執行之有期徒刑部分，則係檢察官指揮
    執行時與其併定應執行刑期間如何折抵之事項，仍不能認為
    已執行完畢，是以，在法院所裁定之執行刑尚未執行完畢前
    ，各案之宣告刑並不生執行完畢問題。易言之，合於數罪併
    罰之各罪，經檢察官聲請定其應執行刑時，固然有因其中之
    一罪或數罪所科處宣告刑在形式上已經執行者，仍不得認定
    該檢察官所為聲請係不合法而予駁回。
四、經查：
(一)、受刑人陳炎宏犯如附表所示之共同行使偽造私文書【本院按
    ：附表編號1 之罪名欄原載為「證券交易法」，核係誤繕，
    爰更正如上，附此敘明。】、違反證券交易法等共2 罪，經
    如附表所載之法院各判處詳如附表記明之刑，且均確定在案
    。又其所犯附表編號1 之罪原受宣告有期徒刑3 月，有於96
    年2 月6 日易科罰金執行結案；另所犯附表編號2 之罪所處
    已經減刑之有期徒刑4 月15日，則於99年7 月5 日以徒刑易
    服社會勞動服務而執行之，現仍在勞動履行期內等事實，有
    受刑人所犯各該案之刑事判決書、易服社會勞動指揮書、執
    行案件資料表暨本院100 年2 月15日查得受刑人最近之臺灣
    高等法院被告前案紀錄表各1 件等均在卷足考，堪信無訛。
(二)、而按數罪併罰合於定其應執行刑之案件，其各罪判決均係宣
    告刑，並非執行刑，是令各案中一部分犯罪之宣告刑在形式
    上已經執行，仍應依法聲請犯罪事實最後判決之法院裁定定
    其應執行刑，嗣依所裁定之執行刑，換發指揮書併合執行；
    至前已經執行之罪刑部分，乃係檢察官指揮執行時與其併定
    應執行刑期間如何折抵之事項，仍不能認為已執行完畢，是
    故，於法院所裁定之執行刑尚未執行完畢前，各案之宣告刑
    尚不生執行完畢問題，均詳如前揭三之說明。準此，本院審
    酌聲請人提出受刑人陳炎宏犯如附表所示之違反證券交易法
    共2 罪相關事據，足認其係於裁判確定前，犯如附表列載之
    各罪，為數罪併罰，則受刑人因犯附表編號1 之罪名，雖有
    於96年2 月6 日易科罰金執行結案一節，依上揭論旨，仍不
    得認為該案已經執行完畢。
(三)、承上，本件受刑人陳炎宏犯如附表編號1 之共同行使偽造私
    文書罪，其犯罪時間係在96年4 月24日以前，且非屬中華民
    國九十六年罪犯減刑條例第3 條所定不予減刑之情形，是據
    前說明，上開罪名因認係已經判決確定但尚未執行完畢者，
    故而，受刑人所犯如附表編號1 之罪，原處有期徒刑3 月，
    應減為有期徒刑1 月又15日。
(四)、第次，受刑人所犯附表記載之2 罪，均係在刑法於94年2 月
    2 日修正公布、並定自95年7 月1 日起施行前犯之，依上所
    述，本院就附表編號1 之罪經減為有期徒刑1 月又15日，與
    其犯如附表編號2 列載已經減刑之罪所處有期徒刑4 月15日
    ，應依修正前刑法第51條第5 款規定，合併定其應執行有期
    徒刑為6 月。
五、另按數罪併罰中之一罪，依刑法規定得易科罰金，因與不得
    易科之他罪併合處罰結果，根本上不得易科罰金，故於諭知
    判決時，自亦無庸為易科罰金折算標準之記載；又上開解釋
    與憲法第23條尚無牴觸，無變更之必要（司法院大法官釋字
    第144 號、第679 號解釋意旨均足參照）。經查，本件受刑
    人犯如附表編號1 所載罪名，雖係得易科罰金之罪，惟此因
    與編號2 記載不得易科罰金之違反證券交易法之罪併合處罰
    結果，自不得易科罰金，是據前旨，本院爰不另記載其易科
    罰金折算標準，併此敘明。
六、依刑事訴訟法第220 條，中華民國九十六年罪犯減刑條例第
    8 條第1 項、第3 項、第10條第1 項，（修正前）刑法第51
    條第5 款，裁定如主文。
中    華    民    國   100    年    2     月    16    日
                       刑事第2 庭法  官   黎錦福
上列正本證明與原本無異。
如不服本裁定，應於裁定送達後5 日內敘明抗告理由，向本院提
出抗告狀。
                                 書記官   蔡麗春
中    華    民    國   100    年    2     月    16    日